臺灣雲林地方法院刑事判決
111年度交訴字第41號
公  訴  人  臺灣雲林地方檢察署檢察官
被      告  張瓊鎂



上列被告因過失致死案件，經檢察官提起公訴（111年度偵字第3
12號），被告於準備程序中為有罪之陳述，本院合議庭裁定由受
命法官獨任行簡式審判程序，判決如下：
    主      文
張瓊鎂犯過失致人於死罪，處有期徒刑陸月，如易科罰金，以新
臺幣壹仟元折算壹日。緩刑貳年，緩刑期間付保護管束，並應於
本判決確定之日起陸個月內，接受法治教育課程貳場次。
    事實及理由
壹、犯罪事實    　　
　　張瓊鎂於民國110年12月7日上午5時44分許，駕駛車牌號碼00
    -0000號自用小客車，沿雲林縣西螺鎮市場北路由西往東方向
    行駛，行經該路與雲林縣西螺鎮廣興路之交岔路口時，本應注意
    閃光紅燈表示「停車再開」，車輛應減速接近，先停止於交岔
    路口前，讓幹道車優先通行後認為安全時，方得續行，而依當時
    天候晴、夜間有照明、柏油路面乾燥無缺陷、無障礙物且視
    距良好等情形，又無不能注意之情事，竟疏未注意及此，貿
    然穿越上開交岔路口，適有廖玉眞騎乘車牌號碼000-0000號
    普通重型機車，沿雲林縣西螺鎮廣興路由南往北方向行駛，
    行經前開地點時，廖玉眞原應注意行經閃光黃燈號誌交岔路
    口，應減速接近路口，並注意安全，小心通過，且無不能注
    意之情形，卻疏未注意而貿然前行，雙方因而發生碰撞，廖
    玉眞因此受有右額3公分撕裂傷、右臉頰擦傷、胸部挫傷併
    右側氣胸、左手腕挫傷合併瘀青、左大腿挫傷、右膝擦傷、
    肋骨骨折等傷害，於同日上午7時19分許，因呼吸性休克而
    死亡。　　　　
貳、程序部分
　　被告張瓊鎂所犯之罪，非死刑、無期徒刑、最輕本刑為3 年
    以上有期徒刑之罪，或高等法院管轄第一審之案件，被告就
    前揭被訴事實為有罪之陳述，經受命法官告以簡式審判程序
    之旨，並聽取被告及公訴人之意見後，本院認無不得或不宜
    改依簡式審判程序進行之處，爰依刑事訴訟法第273 條之1
    第1 項、第284 條之1 規定，經合議庭評議後，裁定本案由
    受命法官獨任進行簡式審判程序。是本案之證據調查，依刑
    事訴訟法第273 條之2 規定，不受同法第159 條第1 項、第
    161 條之2 、第161 條之3 、第163 條之1 及第164 條至第
    170 條規定之限制，先予敘明。
參、認定犯罪事實所憑之證據及理由       
一、被告對於上開犯罪事實坦承不諱（相驗卷第13至15頁、第58
    至59頁、偵卷第25至26頁、本院卷第49、52、57頁)，核與
    證人即告訴人林裕盛（相驗卷第9至10頁、偵卷第25 至26頁
    ）之證述相符，並有道路交通事故現場圖、道路交通事故調
    查報告表㈠、㈡各1份（相驗卷第16至18頁）、彰化基督教醫
    療財團法人雲林基督教醫院診斷書1紙（相驗卷第22頁）、
    現場及車損照片40張（相驗卷第23至42頁）、證號查詢汽車
    駕駛人、證號查詢機車駕駛人資料各1紙（相驗卷第47、49
    頁）、車牌號碼00-0000 號自用小客車、車牌號碼000-0000
    號普通重型機車之車輛詳細資料報表各1紙（相驗卷第48、5
    0頁）、臺灣雲林地方檢察署檢察官勘（相）驗筆錄1 份（
    相驗卷第554頁）、臺灣雲林地方檢察署相驗屍體證明書1 
    紙（相驗卷第61頁）、臺灣雲林地方檢察署檢驗報告書1 份
    （相驗卷第62至66頁）、相驗照片16張（相驗卷第71至74頁
    反面）、交通部公路總局嘉義區監理所111 年2 月21日嘉監
    鑑字第1100263714號函暨檢附之嘉雲區車輛行車事故鑑定會
    鑑定意見書1 份（相驗卷第77至78頁反面）、行車紀錄器錄
    影光碟1 份（光碟置於相驗卷最末頁之臺灣雲林地方檢察署
    偵查錄音光碟存放袋內）、行車紀錄器及路口監視器錄影畫
    面截圖照片8 張（偵卷第29至35頁）等資料可以佐證。又查
    ：
㈠、汽車行駛至交岔路口，其行進應遵守燈光號誌；又閃光紅燈
    表示「停車再開」，車輛應減速接近，先停止於交岔路口前
    ，讓幹線道車優先通行後認為安全時，方得續行，道路交通
    安全規則第102條第1項第1款、道路交通標誌標線號誌設置
    規則第211條第1項第2款分別定有明文。經查，被告為考領
    有汽車駕駛執照之人，且案發路口於其行向設有閃光紅燈等
    節，此有道路交通事故現場圖、現場暨車損照片、公路監理
    電子閘門證號查詢汽車駕駛人資料(相驗卷第16至18頁、第2
    3至42頁、第47頁)在卷為憑，本應注意行駛至交岔路口，其
    行進應遵守燈光號誌，而遇閃光紅燈表示停車再開，車輛應
    減速接近，先停止於交岔路口前，讓幹道車優先通行後認為
    安全時，方得續行；又依道路交通事故調查報告表㈠（相驗
    卷第17頁）所示，本案事故發生時，天候晴、夜間有照明、
    柏油路面乾燥、無缺陷、無障礙物、視距良好，並無不能注
    意之情事，有上開道路交通事故調查報告表及現場暨車損照
    片可參，是被告有應注意、能注意而不注意之過失，堪以認
    定。至於被害人通過本案交岔路口時，未注意行經閃光黃燈
    號誌交岔路口時，應減速接近，並注意安全，小心通過，就
    本案交通事故之發生亦有過失，然此亦不能解免被告本案之
    過失責任，附此敘明。　　　
㈡、本案事故經送交通部公路總局嘉義區監理所鑑定，就肇事責
    任認定略以：被告駕駛自用小客車，夜間行經閃光紅燈號誌
    交岔路口，支線道車未暫停讓幹線道車先行，為肇事主因；
    被害人駕駛普通重型機車，夜間行經閃光黃燈號誌交岔路口
    ，未減速接近，注意安全，小心通過，為肇事次因等節，此
    有交通部公路總局嘉義區監理所111 年2 月21日嘉監鑑字第
    1100263714號函暨檢附之嘉雲區車輛行車事故鑑定會鑑定意
    見書1 份（相驗卷第77至78頁反面）在卷可查，核與本院認
    定之結果相符，益徵被告就本案交通事故之發生確有過失。
    　　　　　
㈢、被害人受撞後，受有右額3公分撕裂傷、右臉頰擦傷、胸部挫
    傷併右側氣胸、左手腕挫傷合併瘀青、左大腿挫傷、右膝擦
    傷、肋骨骨折等傷害，並於110年12月7日7時19分許，因呼
    吸性休克而死亡。被告之過失行為與被害人之死亡結果間，
    有相當因果關係，亦堪認定。
二、綜上，被告之任意性自白有上開證據予以補強，應與事實相
    符，堪採為認定事實之依據。從而，本案事證明確，被告犯
    行堪以認定，應依法論罪科刑。
肆、論罪科刑
一、核被告所為，係犯刑法第276 條之過失致人於死罪。　　
二、被告於員警據報到場處理時，當場承認為肇事人而自首接受
    裁判，有被告之雲林縣警察局西螺分局交通分隊道路交通事
    故肇事人自首情形紀錄表1紙（相驗卷第20頁）在卷可參，
    核與自首之條件相符，本院考量其無逃避之情，爰依刑法第
    62條前段之規定減輕其刑。　　　
三、爰審酌被告駕駛自用小客車行駛於道路，本應小心謹慎以維
    自身及他人之安全，竟疏未注意遵守上開道路交通安全規則
    等規定，而與被害人騎乘之機車發生碰撞，造成被害人死亡
    之結果，被害人之生命法益無從回復，家屬傷痛之情亦難以
    平復，被告犯罪所生之危害非輕。惟念及被告犯後坦承犯行
    ，態度尚佳。兼衡被告就本件事故發生為肇事主因，被害人
    為肇事次因，以及被告已與被害人家屬達成調解，並已賠償
    被害人家屬完畢等情，業經被告陳述在案(本院卷第59頁)，
    且有告訴人111 年3 月28日提出之撤回告訴聲請狀1紙（本
    院卷第17頁）、雲林縣西螺鎮調解委員會調解書1紙（本院
    卷第19頁）附卷可稽。另被告自陳商職畢業之教育程度；已
    婚，育有3 名子女，均已成年；家庭成員有女兒；現無工作
    ，生活開銷由女兒支付等節（本院卷第59頁）。再徵諸檢察
    官、被告對本案刑度之意見（本院卷第60頁）、被告素行(
    詳見卷內臺灣高等法院被告前案紀錄表)等一切情狀，量處
    如主文所示之刑，並諭知易科罰金之折算標準。　　　
四、受二年以下有期徒刑、拘役或罰金之宣告，而有下列情形之
    一，認以暫不執行為適當者，得宣告2 年以上5 年以下之緩
    刑，其期間自裁判確定之日起算：二、前因故意犯罪受有期
    徒刑以上刑之宣告，執行完畢或赦免後，5 年以內未曾因故
    意犯罪受有期徒刑以上刑之宣告者，刑法第74條第1 項第2
    款定有明文。被告曾因頂替案件，經臺灣臺南地方法院以10
    2年度交簡字第3681號判決判處有期徒刑2月確定，於103年2
    月6日易科罰金執行完畢，而5年以內未有因故意犯罪受有期
    徒刑以上刑之宣告，此有臺灣高等法院被告前案紀錄表附卷
    可參，是被告合於刑法第74條第1 項第2款規定。復考量被
    告犯罪後坦承犯行，態度尚佳，且被告已與被害人家屬達成
    調解，並已賠償被害人家屬完畢乙節，業如前述，可信被告
    經此偵、審程序及科刑之教訓，應能知所警惕，本院認對其
    所宣告前開之刑，以暫不執行為適當，爰依刑法第74條第1 
    項第2款之規定，宣告緩刑2 年，以勵自新。又被告違反道
    路交通安全規則，致釀本案車禍事故，為免被告存有可藉由
    賠償被害人家屬而免除刑罰之僥倖心理，以使被告對自身行
    為有所警惕之意旨，重建其正確法治觀念，併諭知被告應依
    刑法第74條第2 項第8 款規定，於本判決確定之日起6個月
    內，接受2場次之法治教育，另依刑法第93條第1 項第2 款
    之規定，宣告於緩刑期間內付保護管束，俾能由觀護人予以
    適當督促，以防其再犯並用以自新。　　
據上論斷，應依刑事訴訟法第273 條之1 第1 項、第299 條第1
項前段（依刑事判決精簡原則，僅記載程序法條），判決如主文
。　　　　
本案經檢察官許景睿提起公訴，檢察官謝宏偉到庭執行職務。
中　　華　　民　　國　　111 　年　　6 　　月　　8 　　日
                  刑事第八庭  法  官     蕭孝如

以上正本證明與原本無異。
如不服本判決應於收受判決後 20 日內向本院提出上訴書狀，並
應敘述具體理由；其未敘述上訴理由者，應於上訴期間屆滿後20
 日內向本院補提理由書（均須按他造當事人之人數附繕本）。
「切勿逕送上級法院」。
                              書記官     鄭庭羽
中　　華　　民　　國　　111 　年　　6 　　月　　8 　　日


附錄本件論罪科刑法條全文
中華民國刑法第276條
因過失致人於死者，處 5 年以下有期徒刑、拘役或 50 萬元以
下罰金。